臺灣臺南地方法院民事裁定
111年度全字第35號
聲  請  人  廖朝州  
            邱琴馨  
            張書睿  
            洪乙彥  
            曾錦麟  
            黃錦雀  


相  對  人  王湮澍  
            王敬敏  
上列當事人間請求履行契約事件（110年度重訴字第201號），聲
請人聲請假扣押，本院裁定如下：
    主  文
聲請人以新臺幣肆仟柒佰陸拾玖萬肆仟元為相對人供擔保後，得
對於相對人之財產於壹億肆仟參佰零捌萬元之範圍內為假扣押。
相對人如為聲請人供擔保金新臺幣壹億肆仟參佰零捌萬元或將請
求之金額提存後，得免為或撤銷假扣押。
聲請程序費用新臺幣壹仟元由相對人負擔。
    理  由
一、聲請意旨略以：
　㈠相對人於民國110年4月22、30日就其等所有及繼承取得之臺
    南市安定區蘇厝段1295、1295-3、1296、1296-3、1297、12
    97-3地號土地及臺南市○○區○○○段0000○000000地號土地（以
    下合稱系爭土地），與聲請人簽訂不動產買賣契約（下稱系
    爭買賣契約），由相對人以每坪單價新臺幣（下同）82,600
    元，總價174,328,000元出售系爭土地與聲請人，最慢點交
    日為辦畢繼承登記後2個月內。惟相對人收取第一期款17,41
    6,800元後，即反悔不賣，並藉口辦理王得榮之繼承登記、
    本件買賣需繳納高額土地增值稅、房地合一稅、意思表示錯
    誤撤銷等情形，拒不履約，經聲請人訴由本院110年度重訴
    字第201號履行契約事件（下稱系爭事件）審理，請求相對
    人移轉臺南市○○區○○段0000○0000○0000地號土地及善化區胡
    厝寮段2229地號土地應有部分各3之1與聲請人。詎相對人於
    系爭事件訴訟中，一再藉詞拖延，隨後伺機於110年12月間
    將系爭土地以總價300,000,000元（每坪單價142,118元）高
    價出售與第三人林文進，並於111年3月9日辦畢所有權移轉
    登記與林文進及其指定之人。聲請人已於系爭事件訴訟中依
    法為訴之變更，請求相對人依契約約定給付聲請人懲罰性違
    約金17,416,800元（即聲請人已給付之第一期價金），及依
    民法第226條、第216條、第250條等債務不履行規定，請求
    相對人賠償聲請人所受損害及所失利益125,672,000元（即
    相對人前後二件買賣契約之價格差距），共計143,088,800
    元。
　㈡本件因相對人惡意不履行債務，致聲請人受有143,088,800元
    損害，已如前述，相對人於出售系爭土地後，竟於系爭事件
    訴訟中仍藉詞賦稅負擔、辦理繼承手續，再藉詞不提供買賣
    契約，並向京城銀行設定抵押權貸款後，即將2億餘元價款
    領出藏匿。頃聞相對人近日又在市場上詢價欲出售其資產，
    意圖脫產規避執行之企圖已極明顯，聲請人為恐本件債務將
    來不能強制執行或甚難執行，依民事訴訟法第522、523條規
    定，聲請准將相對人之財產予以假扣押，若認上開假扣押原
    因之釋明尚有不足，聲請人願供一定金額之擔保以代釋明，
    請依法裁准假扣押等語。並聲明：聲請人願提供現金為擔保
    ，請求裁定就相對人所有財產於143,080,000元之範圍內予
    以假扣押。
二、按債權人就金錢請求或得易為金錢請求之請求，欲保全強制
    執行者，得聲請假扣押；又假扣押非有日後不能強制執行或
    甚難執行之虞者，不得為之，民事訴訟法第522條第1項、第
    523條第1項分別定有明文。次按請求及假扣押之原因，應釋
    明之；前項釋明如有不足，而債權人陳明願供擔保或法院認
    為適當者，法院得定相當之擔保，命供擔保後為假扣押；又
    假扣押裁定內，應記載債務人供所定金額之擔保或將請求之
    金額提存，得免為或撤銷假扣押，民事訴訟法第526條第1項
    、第2項、第527條亦分別定有明文。另所謂釋明，係指當事
    人提出之證據，僅使法院生薄弱之心證，相信其主張大概如
    此者即可。而釋明事實上主張，得用可使法院信其主張為真
    實之一切證據，亦即供釋明之證據，無庸遵守嚴格之證據程
    序。
三、經查：
　㈠聲請人就其聲請假扣押所欲保全強制執行之違約金及債務不
    履行債權請求，業已提出系爭買賣契約、系爭土地查詢資料
    、相對人與林文進間就系爭土地簽立之買賣契約等件為證（
    見本院卷第23至126頁），堪認聲請人就本件假扣押所欲保
    全強制執行之本案請求，已盡釋明之責。
　㈡假扣押原因部分，聲請人主張相對人於出售系爭土地與聲請
    人後，拒不履約，復在系爭事件訴訟過程中，於110年12月
    間將系爭土地出售與林文進，並於111年3月9日辦畢所有權
    移轉登記與林文進及其指定之人，而有處分其名下財產之事
    實，且藉詞不提供相對人與林文進間之買賣契約，意圖脫產
    規避執行等情，亦經聲請人提出系爭土地查詢資料、相對人
    與林文進間就系爭土地簽立之買賣契約、以系爭土地貸款之
    金額及匯款帳戶資料等件為證（見本院卷第77至127頁）。
    足認聲請人就其對於相對人之財產，將來有不能強制執行或
    甚難執行之虞之假扣押原因已提出釋明，雖其釋明尚有不足
    ，惟聲請人既陳明願供擔保以補釋明之不足，應認足補其釋
    明之欠缺。爰依前揭規定酌定相當之擔保金額，命聲請人供
    擔保後，得對於相對人之財產於143,080,000元之範圍內為
    假扣押，另併依民事訴訟法第527條規定，諭知相對人如為
    聲請人供擔保或將聲請人請求之金額提存，得免為或撤銷假
    扣押。
四、依民事訴訟法第526條第2項、第527條、第95條、第78條，
    裁定如主文。　　
中　　華　　民　　國　　111 　年　　6 　　月　　17　　日
                  民事第二庭    法  官　余玟慧
以上正本係照原本作成　　　　　　　　　
如不服本裁定應於送達後10日內向本院提出抗告狀，並應繳納抗
告費新台幣1,000元整。
中　　華　　民　　國　　111 　年　　6 　　月　　17　　日
                                書記官  于子寧